【裁判字號】    99,聲再,40
【裁判日期】    991111
【裁判案由】    聲請再審
【裁判全文】
臺灣板橋地方法院刑事裁定              99年度聲再字第40號
聲  請  人
即受判決人  甲○○
上列聲請人因偽造文書案件，對於本院於中華民國98年11月4日
所為之98年度訴字第3167號確定判決（偵查案號：臺灣板橋地方
法院檢察署98年度偵字第19621號），聲請再審，本院裁定如下
：
    主  文
再審之聲請駁回。
    理  由
一、本件聲請意旨略以：伊於民國98年4 月22日以電腦網路連結
    至雅虎奇摩拍賣網站，並在會員帳號申請網頁上，輸入他人
    所有之身分證字號，惟伊已同時留下個人使用之真實行動電
    話號碼，實難認伊於輸入他人身分證字號時，有何行使偽造
    準私文書之犯意存在，此有臺灣板橋地方法院檢察署檢察官
    98年度偵字第28515 號不起訴處分書可參，原判決固認定「
    雅虎奇摩網站身分證字號欄位一旦註冊成功即無法修改，因
    而雅虎公司係憑藉身分證字號接受會員帳號之申請，聲請人
    對該文書非有製作權之人」，惟觀諸伊所提出之附件四，可
    證雅虎網站有提供修改會員資料之功能，顯見原判決對該網
    站會員管理機制未加詳查；又依附件二所示網頁內容，可證
    身分證字號與性別欄填寫錯誤，即不可能通過許可登錄，是
    檢察官所援引北市警刑大資字第09831050000 號函所載申登
    資料即屬有誤。因前揭證據均屬該刑事訴訟法第420 條第1
    項第6 款所稱之新證據，足認伊應受無罪、免訴、免刑或「
    輕於原判決」所認罪名之判決，爰依法聲請再審等語。
二、惟按有罪之判決確定後，因發現確實之新證據，足認受有罪
    判決之人應受無罪、免訴、免刑或輕於原判決所認罪名之判
    決者，得為受判決人之利益，聲請再審，刑事訴訟法第420
    條第1 項第6 款定有明文。再按所謂發見確實之新證據，在
    解釋上須具備新穎性、確實性、影響性（或關聯性）之要件
    始足當之。所謂「新穎性」係指該項證據於審判時並未經發
    現或存在或未及提出或審酌，而於判決後始發現；所謂「證
    據之確實性」係指該項證據依其形式上之觀察係真實存在；
    所謂「影響性」係指如經提出或審酌在客觀上顯可動搖原確
    定判決而使受判決人獲有利之判決而言。倘該證據在審判時
    已經發現或存在且業經審酌並已說明其取捨之理由，或該證
    據資料在形式上尚未能確定其真實存在，或其形式上雖屬真
    實，然縱予提出供法院審酌，在客觀上亦未必能據以動搖原
    確定判決之基礎或依其他證據資料所作事實之認定者，即非
    刑事訴訟法第420 條第1 項第6 款所謂發見確實之新證據。
    又刑事訴訟法第420 條第1 項第6 款所謂發見確實之新證據
    ，係指該項證據，事實審法院於判決前因未經發見，不及調
    查斟酌，至其後始行發見者而言，若判決前已經當事人提出
    或聲請調查之證據，經原法院捨棄不採者，即非該條款所謂
    發見之新證據（最高法院28年抗字第8 號判例意旨可資參照
    ）。
三、經查：
  (一)聲請人甲○○涉犯偽造文書犯行，前經本院於98年11月4 日
    以98年度訴字第3167號判處有期徒刑2 月，如易科罰金，以
    新臺幣1,000 元折算1 日，聲請人不服，提起上訴後，先後
    經臺灣高等法院於99年4 月9 日以99年度上訴字第331 號判
    決、最高法院於99年6 月24日以99年度台上字第3870號判決
    均以程序判決駁回上訴確定等情，有臺灣高等法院被告前案
    紀錄表、前開判決書等件在卷可按，並經本院依職權調閱前
    開案卷全卷核閱無誤，是聲請人受刑事有罪判決確定之事實
    ，堪以認定。
  (二)聲請人提出臺灣板橋地方法院檢察署檢察官98年度偵字第28
    515 號不起訴處分書，並陳稱：於該不起訴處分書中已載明
    其並無行使偽造準私文書之犯意存在乙節，固有聲請人所提
    出前揭案號之臺灣板橋地方法院檢察署不起訴處分書1 份在
    卷足憑，且此亦為本院98年度訴字第3167號判決時所未審酌
    。然觀諸該不起訴處分書附表所載聲請人涉嫌犯罪之時間分
    別為96年12月20日、96年12月27日、97年2 月12日、97年4
    月2 日、94年8 月17日、97年4 月28日、98年7 月10日、95
    年1 月13日及96年10月8 日，顯見聲請人所舉其前揭另案涉
    嫌偽造文書經檢察官為不起訴處分部分，要與本案無涉，亦
    即與本案欠缺關連性，故自難做為有利於聲請人之認定，況
    本案經檢察官起訴後由本院刑事庭審理，其事實之認定及法
    律之適用，本不受他案判決或檢察官不起訴處分書認定事實
    之拘束，是該證據縱予提出供法院審酌，在客觀上並未能動
    搖原確定判決之基礎或其他證據資料所作事實之認定，揆諸
    前揭說明，此等證據並不具有影響性，自非所謂發見確實之
    新證據。
  (三)又查，聲請人所提出之附件二雅虎奇摩會員申登不能通過許
    可畫面影本，實已於臺灣高等法院以99年度上訴字第331 號
    判決前，即附於卷證之上訴理由狀內，自難謂為新證據；至
    聲請人另提出附件四雅虎奇摩會員中心之修改會員資料功能
    畫面影本，用以證明雅虎奇摩網站會員申請資料上身分證字
    號欄位並非一旦註冊成功即無法修改，惟此部分聲請人於本
    院98年度訴字第3167號偽造文書案件審理時，即已具狀敘及
    （見本院原審卷第35至36頁），然本院前揭判決理由內亦已
    敘明依雅虎奇摩網站會員註冊資料說明，該網站會員資料中
    「生日」、「身分證字號」等欄位，一經註冊成功即無法修
    改等情明確，而依聲請人所提出前揭附件四之證據，至多僅
    能證明雅虎奇摩網站上之會員中心有提供修改會員資料之服
    務，顯非屬可動搖原確定判決而使受判決人獲有利判決認定
    之證據。從而，聲請人所提出之前揭證據，要均與前揭「新
    穎性」等聲請再審之要件不合。
四、綜上所述，本件聲請人所提出之上開「新證據」，與刑事訴
    訟法第420 條第1 項第6 款所規定「發現確實之新證據」要
    件不符，非屬正當之聲請再審事由；本件聲請人聲請再審，
    為無理由，應予駁回。
據上論斷，應依刑事訴訟法第434 條第1 項，裁定如主文。
中    華    民    國    99    年    11    月    11    日
            刑事第九庭  審判長法  官 李幼妃
                              法  官 張紹省
                              法  官 鄭凱文
以上正本證明與原本無異。
如不服本裁定，應於裁定送達後5日內敘明抗告理由，向本院提
出抗告狀。
                              書記官 陳筱惠
中    華    民    國    99    年    11    月    11    日

司法院資訊處製作；財團法人民間司法改革基金會備份。
